Minutes et répertoires du notaire Claude CHODRON, janvier 1824 - décembre 1833 (étude XV)
Archives nationales
- Minutes de Claude CHODRON, janvier 1824 - février 1858; MC/ET/XV/1701 - MC/ET/XV/1979
  - Minutes. 1830, avril, avril 1830; MC/ET/XV/1779
    - Inventaire après décès de Marie Thérèse Froy rentière demeurant rue Traverse, n°20, à la requête du domaine, 30 avril 1830; MC/ET/XV/1779
      inventaire après décès; Traverse (rue); Froy, Marie Thérèse
    - Inventaire après décès de Jean Portal propriétaire demeurant rue du Colombier, n°9, 30 avril 1830; MC/ET/XV/1779
      inventaire après décès; Colombier (rue du); Portal, Jean
  - Minutes. 1830, mai, mai 1830; MC/ET/XV/1780
    - Inventaire après décès de Louis Lepargis ancien colporteur logé rue de Cotte, n°10, à la requête du domaine, 1er mai 1830; MC/ET/XV/1780
      inventaire après décès; Cotte (rue de); Lepargis, Louis
    - Inventaire après décès de Philippe Sébastien Rossi dit Rouge demeurant rue de Charenton, n°32 à la requête du domaine, 1er mai 1830; MC/ET/XV/1780
      inventaire après décès; Charenton (rue de); Rossi, Philippe Sébastien; Rouge, Philippe Sébastien
    - Inventaire après décès de Achille Apollonios d'Embrun d'Arbeler demeurant rue Furstemberg, n° 2, à la requête du domaine, 3 mai 1830; MC/ET/XV/1780
      inventaire après décès; Furstemberg (rue de); Embrun d'Arbeler, Achille Apollonios d'
    - Inventaire après décès de Louise Baudoin veuve en premières noces de Richer et en secondes de Georges Honoré Gaudaire demeurant rue d'Aval, n°25, à la requête du domaine, 3 mai 1830; MC/ET/XV/1780
      inventaire après décès; Baudoin, Louise; Richer, M.; Gaudaire, Georges Honoré
    - Inventaire après décès de Mr. Dussault ouvrier peintre demeurant rue Frépillon, n°13, à la requête du domaine, 3 mai 1830; MC/ET/XV/1780
      inventaire après décès; Dussault, M.; peintre en bâtiment
    - Inventaire après décès de Jean Brasseur domestique demeurant rue de Mézières, n°10, à la requête du domaine, 4 mai 1830; MC/ET/XV/1780
      inventaire après décès; Mézières (rue de); Brasseur, Jean; employé de maison
    - Inventaire après décès de Marie Marguerite Rossignol dite Onffray demeurant rue de l'Ouest, n°9, à la requête du domaine, 6 mai 1830; MC/ET/XV/1780
      inventaire après décès; Ouest (rue de l'); Rossignol, Marie Marguerite; Onffray, Marie Marguerite; employé de maison
    - Inventaire après décès de Christine Élisabeth Boucaille veuve de Jean Pierre de Maisonneuve demeurant rue du Marché d'Aguesseau, n°4, à la requête du domaine, 13 mai 1830; MC/ET/XV/1780
      inventaire après décès; Boucaille, Christine Élisabeth; Maisonneuve, Jean Pierre de
    - Inventaire après décès de Marie Doisteau ancienne religieuse demeurant impasse Saint-Etienne n°2, à la requête du domaine, 14 mai 1830; MC/ET/XV/1780
      inventaire après décès; Doisteau, Marie; religieux
    - Inventaire après décès de César Pierre Charles de Janvre ancien vicaire général demeurant rue Ecole de Médecine n°30, à la requête du domaine, 17 mai 1830; MC/ET/XV/1780
      inventaire après décès; Janvre, César Pierre Charles de; ecclésiastique
    - Inventaire après décès de Amélie Varierck veuve Voss demeurant rue Condé, n°5, à la requête du domaine, 18 mai 1830; MC/ET/XV/1780
      inventaire après décès; Condé (rue de); Varierck, Amélie; Voss, M.
    - Inventaire après décès de Marie Angélique Guillont à la requête d'Alexandre René Julien Gonault employé au Trésor royal demeurant rue Beaurepaire, n°28, 18 mai 1830; MC/ET/XV/1780
      inventaire après décès; Beaurepaire (rue); Guillont, Marie Angélique; Gonault, Alexandre René Julien
    - Inventaire après décès de Marie Jeanne Guillion rentière, veuve de Claude Etienne Varney, demeurant rue Bourbon, n°25, à la requête du domaine, 21 mai 1830; MC/ET/XV/1780
      inventaire après décès; Bourbon (rue de); Guillion, Marie Jeanne; Varney, Claude Etienne
    - Inventaire après décès de Salvatore Vento interprète voyageur demeurant place Vendôme, à la requête du domaine, 22 mai 1830; MC/ET/XV/1780
      inventaire après décès; Vendôme (place); Vento, Salvatore; traducteur
    - Inventaire après décès de Mlle Delaunay fille majeure sans profession demeurant, rue des Juifs, n°19, à la requête du domaine, 22 mai 1830; MC/ET/XV/1780
      inventaire après décès; Juifs (rue des); Delaunay, Melle
    - Inventaire après décès de Joseph François Xavier Georges de Weber, chevalier de Saint Louis, pensionnaire du roi demeurant, rue de Port Mahon, n°12, à la requête du domaine, 28 mai 1830; MC/ET/XV/1780
      inventaire après décès; Weber, Joseph François Xavier Georges de
  - Minutes. 1830, juin, juin 1830; MC/ET/XV/1781
    - Inventaire après décès de Samuel Della Ripa, demeurant rue de Richelieu, n°12 à la requête du domaine, 1er juin 1830; MC/ET/XV/1781
      inventaire après décès; Richelieu (rue de); Della Ripa, Samuel
    - Inventaire après décès de Georges Nicolas Toft demeurant rue de Harlay, n°29, à la requête du domaine, 5 juin 1830; MC/ET/XV/1781
      inventaire après décès; Harlay (rue de); Toft, Georges Nicolas
    - Inventaire après décès de Antoinette Lasalle rentière demeurant rue Saint-Jacques, n°114, à la requête du domaine, 7 juin 1830; MC/ET/XV/1781
      inventaire après décès; Saint-Jacques (rue); Lasalle, Antoinette
    - Inventaire après décès de Marcelline Vedastine Josèphe Voiseaux à la requête de Jean Dominique Chardon employé à la Caisse d'Amortissement demeurant rue à l'hôtel de la dite caisse rue Orléans Saint-Honoré, n°1, 9 juin 1830; MC/ET/XV/1781
      inventaire après décès; Voiseaux, Marcelline Vedastine Josèphe; Chardon, Jean Dominique
    - Inventaire après décès de Jeanne Henriette Wanhove célibataire demeurant rue Servandoni, n°8, à la requête du domaine, 9 juin 1830; MC/ET/XV/1781
      inventaire après décès; Servandoni (rue); Wanhove, Jeanne Henriette
    - Inventaire après décès de Etienne Dominique Cucco dit Mercanin demeurant rue Martel, n°28, 22 juin 1830; MC/ET/XV/1781
      inventaire après décès; Martel (rue); Cucco, Etienne Dominique; Mercanin, Etienne Dominique
    - Inventaire après décès de Jean Baptiste Picard et Marie Julienne Gougis son épouse demeurant rue aux Fers n°19, à la requête du domaine, 22 juin 1830; MC/ET/XV/1781
      inventaire après décès; Fers (rue aux); Picard, Jean-Baptiste; Gougis, Marie Julienne
    - Inventaire après décès de Claudine Thiedard veuve de Louis François Blottin demeurant rue Lappe, n°12, à la requête du domaine, 23 juin 1830; MC/ET/XV/1781
      inventaire après décès; Lappe (rue de); Blottin, Louis François; Thiedard, Claudine
    - Inventaire après décès de Anne Françoise Lesur veuve de Jean Louis Vernet demeurant rue Coutures Saint-Gervais, n°20, à la requête du domaine, 23 juin 1830; MC/ET/XV/1781
      inventaire après décès; Lesur, Anne Françoise; Vernet, Jean Louis
    - Inventaire après décès de Joseph Malarbre brocanteur demeurant rue de la Calandre, n° 28 à la requête du domaine, 24 juin 1830; MC/ET/XV/1781
      inventaire après décès; Calandre (rue de la); Malarbre, Joseph; brocanteur
    - Inventaire après décès de Marie Jeanne Louise Cheutin veuve en premières noces de Sr. Billion et en secondes du Sr. Lerosey demeurant rue Saint-Eloi, n°3 à la requête du domaine, 24 juin 1830; MC/ET/XV/1781
      inventaire après décès; Saint-Eloi (rue); Cheutin, Marie Jeanne Louise; Billion, M.; Lerosey, M.
    - Inventaire après décès de Pierre Sigaloux marchand de crépins demeurant rue Saint-Louis, cour Batave, n°4, à la requête du domaine, 28 juin 1830; MC/ET/XV/1781
      inventaire après décès; Batave (rue); Sigaloux, Pierre; commerçant
    - Inventaire après décès de Louise Suzanne Françoise Delavaux demeurant rue du Faubourg Saint-Martin, n°60, 29 juin 1830; MC/ET/XV/1781
      inventaire après décès; Delavaux, Louise Suzanne Françoise
    - Inventaire après décès de Joseph Blaise Masson commissaire de police à la requête de Marie Adélaïde Hamme demeurant rue de la Tabletterie, n°9, 30 juin 1830; MC/ET/XV/1781
      inventaire après décès; Tabletterie (rue de la); Masson, Joseph Blaise; Hamme, Marie Adélaïde; policier
  - Minutes. 1830, juillet, juillet 1830; MC/ET/XV/1782
    - Inventaire après décès de Jean Riste colporteur demeurant rue de la Montagne Sainte-Geneviève, n°30, à la requête du domaine, 2 juillet 1830; MC/ET/XV/1782
      inventaire après décès; Montagne-Sainte-Geneviève (rue de la); Riste, Jean
    - Inventaire après décès de Jean Louis Alexandre Rousseau colporteur demeurant rue de Saint-Victor, n°149, à la requête du domaine, 2 juillet 1830; MC/ET/XV/1782
      inventaire après décès; Saint-Victor (rue); Rousseau, Jean Louis Alexandre
    - Inventaire après décès de Etienne Marie Fremont officier retraité à la requête d'Etiennette Collin demeurant rue de la Cossonnerie, n°21, 3 juillet 1830; MC/ET/XV/1782
      inventaire après décès; Cossonnerie (rue de la); Fremont, Etienne Marie; Collin, Etiennette
    - Inventaire après décès de Jean Aurouse ouvrier maroquinier demeurant rue d'Orléans Saint-Marcel, n°38, à la requête du domaine, 8 juillet 1830; MC/ET/XV/1782
      inventaire après décès; Aurouse, Jean; maroquinier
    - Inventaire après décès de Claude Marie Boussod ancien orfèvre demeurant rue de la Charbonnière, n° 3, à la requête du domaine, 8 juillet 1830; MC/ET/XV/1782
      inventaire après décès; Charbonnière (rue de la); Boussod, Claude Marie; orfèvre
    - Inventaire après décès de Jean Bopp ouvrier tonnelier demeurant rue de l'Oursine, n°21, à la requête du domaine, 8 juillet 1830; MC/ET/XV/1782
      inventaire après décès; Oursine (rue de l'); Bopp, Jean; tonnelier
    - Inventaire après décès de Antoine Billet rentier demeurant rue Saint-Dominique d'Enfer, n° 16, à la requête du domaine, 9 juillet 1830; MC/ET/XV/1782
      inventaire après décès; Billet, Antoine
    - Inventaire après décès de Philippe Denis Chiquet propriétaire demeurant rue du Bac n°30, 10 juillet 1830; MC/ET/XV/1782
      inventaire après décès; Bac (rue du); Chiquet, Philippe Denis
    - Inventaire après décès de Geneviève Elizabeth Hutpin sage-femme épouse séparée de Louis Antoine Berton demeurant rue Bourbon Villeneuve, n°54, 10 juillet 1830; MC/ET/XV/1782
      inventaire après décès; Bourbon-Villeneuve (rue de); Hutpin, Geneviève Elisabeth; Berton, Louis Antoine; sage-femme
    - Inventaire après décès de Joseph Kubiczek ancien menuisier, demeurant rue du Marché Neuf, n°12, à la requête du domaine, 14 juillet 1830; MC/ET/XV/1782
      inventaire après décès; Kubiczek, Joseph; menuisier
    - Inventaire après décès de Anne Nicole Chequin veuve de Louis Avenard demeurant rue à Vaugirard rue de Sèvres, n°34, à la requête du domaine, 15 juillet 1830; MC/ET/XV/1782
      inventaire après décès; Vaugirard (ancienne commune); Sèvres (rue de); Chequin, Anne Nicole; Avenard, Louis
    - Inventaire après décès de Joseph Marie Quesnel apprêteur de chapeaux de paille demeurant rue de Tracy n° 7 la requête du domaine, 20 juillet 1830; MC/ET/XV/1782
      inventaire après décès; Quesnel, Joseph Marie
  - Minutes. 1830, août, août 1830; MC/ET/XV/1783
    - Inventaire après décès de Félix Vanasche demeurant rue Bleue, à la requête du domaine, 16 août 1830; MC/ET/XV/1783
      inventaire après décès; Bleue (rue); Vanasche, Félix
  - Minutes. 1830, septembre, septembre 1830; MC/ET/XV/1784
    - Inventaire après décès de Jean Louis Britet peintre, à la requête de Dominique Gabin demeurant rue du Faubourg Saint-Martin, n°114, 7 septembre 1830; MC/ET/XV/1784
      inventaire après décès; Britet, Jean Louis; Gabin, Dominique; peintre
    - Inventaire après décès de Antoine Perrotin demeurant rue de la Calandre, à la requête du domaine, 11 septembre 1830; MC/ET/XV/1784
      inventaire après décès; Calandre (rue de la); Perrotin, Antoine
    - Inventaire après décès de Jean-Baptiste Marie Simondi docteur en médecine demeurant rue du Faubourg Poissonnière, n°99, à la requête du domaine, 13 septembre 1830; MC/ET/XV/1784
      inventaire après décès; Simondi, Jean-Baptiste Marie; docteur d'université
    - Inventaire après décès de Pierre Barrauy (ou Barrau) bombeur de verre demeurant rue Vertbois, n°25, à la requête du domaine, 14 septembre 1830; MC/ET/XV/1784
      inventaire après décès; Vertbois (rue du); Barrauy, Pierre, Barrau, Pierre
    - Inventaire après décès de Marie Louise Roussard rentière demeurant rue des Fossés du Temple, n°41, à la requête du domaine, 14 septembre 1830; MC/ET/XV/1784
      inventaire après décès; Fossés-du-Temple (rue des); Roussard, Marie Louise
    - Inventaire après décès de Jean Pierre Martin marchand du vins demeurant Vaugirard rue de Sèvres, n°38, à la requête du domaine, 15 septembre 1830; MC/ET/XV/1784
      inventaire après décès; Vaugirard (ancienne commune); Sèvres (rue de); Martin, Jean Pierre; commerçant
    - Inventaire après décès de Jean Sébastien Briol (Briolou) employé demeurant rue de Duras, n°3, à la requête du domaine, 17 septembre 1830; MC/ET/XV/1784
      inventaire après décès; Duras (rue de); Briol, Jean Sébastien; Briolouo, Jean Sébastien
    - Inventaire après décès de Rosalie Margueritte Levantine Gautier demeurant rue Chilpéric, à la requête du domaine, 18 septembre 1830; MC/ET/XV/1784
      inventaire après décès; Chilpéric (rue); Gautier, Rosalie Margueritte Levantine
    - Inventaire après décès de Henri Firmy tailleur demeurant rue Saint-Placide n°9, à la requête du domaine, 22 septembre 1830; MC/ET/XV/1784
      inventaire après décès; Saint-Placide (rue); Firmy, Henri; tailleur d'habits
    - Inventaire après décès de Mme Blaise Regnier veuve de Pierre François Eude demeurant rue de l'Université, n°70, à la requête du domaine, 22 septembre 1830; MC/ET/XV/1784
      inventaire après décès; Université (rue de l'); Regnier, madame Blaise; Eude, Pierre François
    - 1830, 30 septembre: François Louis Berthé propriétaire demeurant rue Neuve Saint-Gilles, n°6 vend à Charles François Claude Quentin Brunet directeur de la Caisse de Poissy demeurant rue du Grand Chantier n°1 une petite maison aux Prés Saint-Gervais commune de Belleville arrondissement de Saint-Denis., 30 septembre 1830; MC/ET/XV/1784
      acte de vente; Grand-Chantier (rue du); Neuve-Saint-Gilles (rue); Pré-Saint-Gervais (rue du); Berthé, François Louis; Brunet, Charles François Claude Quentin
  - Minutes. 1830, octobre, octobre 1830; MC/ET/XV/1785
    - Inventaire après décès de Louis Revel tailleur d'habits demeurant rue d'Amboise, n°7, à la requête du domaine, 2 octobre 1830; MC/ET/XV/1785
      inventaire après décès; Amboise (rue d'); Revel, Louis; tailleur d'habits
    - Inventaire après décès de Anne Adélaïde S. Adam dite Blandeau, lingère demeurant rue du Mont-Thabor, n°14, à la requête du domaine, 7 octobre 1830; MC/ET/XV/1785
      inventaire après décès; Mont-Thabor (rue du); Adam, Anne Adélaïde S.; Blandeau, Anne Adélaïde; teinturier blanchisseur
    - Inventaire après décès de Jean Landrieux officier général demeurant rue de Tournon, n°4, à la requête du domaine, 12 octobre 1830; MC/ET/XV/1785
      inventaire après décès; Tournon (rue de); Landrieux, Jean; officier général
    - Inventaire après décès de Antoine Garouste aubergiste demeurant rue du Faubourg Saint-Antoine, n°51, à la requête du domaine, 15 octobre 1830; MC/ET/XV/1785
      inventaire après décès; Garouste, Antoine; hôtelier
    - Inventaire après décès de Didier Christophe Ethiard journalier demeurant rue des Rosiers, n°17, à la requête du domaine, 22 octobre 1830; MC/ET/XV/1785
      inventaire après décès; Rosiers (rue des); Ethiard, Didier Christophe; journalier
    - Inventaire après décès de Marie Thérèse Choné à la requête de Jacques Roullot employé demeurant rue Bichat, n°2 bis, 27 octobre 1830; MC/ET/XV/1785
      inventaire après décès; Bichat (rue); Choné, Marie Thérèse; Roullot, Jacques
    - Inventaire après décès de Catherine Negrier veuve d'Augustin Lebougle de La Vannetière demeurant rue Bellefond, n° 20, à la requête du domaine en absence de Mr Lebougle de La Vannetière condamné par contumace, 29 octobre 1830; MC/ET/XV/1785
      inventaire après décès; Bellefond (rue de); Negrier, Catherine; Lebougle de La Vannetière, Augustin
    - Inventaire après décès de Achille Edme Etienne Maillet ancien employé des hospices militaires, demeurant boulevard Poissonnière, 30 octobre 1830; MC/ET/XV/1785
      inventaire après décès; Poissonnière (boulevard); Maillet, Achille Edme Etienne
  - Minutes. 1830, novembre, novembre 1830; MC/ET/XV/1786
    - Inventaire après décès de Barbe Lemoux à la requête de Nicolas Ducanne marchand fruitier demeurant rue Saint-Sauveur, n°32, 25 novembre 1830; MC/ET/XV/1786
      inventaire après décès; Saint-Sauveur (rue); Lemoux, Barbe; Ducanne, Nicolas; commerçant
  - Minutes. 1830, 1er décembre - 1830, 14 décembre, 1er décembre 1830 - 14 décembre 1830; MC/ET/XV/1787
    - Inventaire après décès de François Auguste Landon fourrier au sixième régiment de la Garde royale demeurant rue du Faubourg Saint-Denis, n°112, à la demande du domaine, 6 décembre 1830; MC/ET/XV/1787
      inventaire après décès; Landon, François Auguste; militaire
    - Inventaire après décès de Anne Jeanne Poidevin veuve Carré demeurant rue Saint-Jacques, n° 285, à la demande du domaine, 11 décembre 1830; MC/ET/XV/1787
      inventaire après décès; Saint-Jacques (rue); Poidevin, Anne Jeanne; Carré, M.
    - Inventaire après décès de Marie Catherine Domaille demeurant rue Copeau, n° 47, à la demande du domaine, 13 décembre 1830; MC/ET/XV/1787
      inventaire après décès; Copeau (rue); Domaille, Marie Catherine
    - Inventaire après décès de Anne Geneviève Angélique Laisné à la requête d'Augustin Artus Desprez notaire demeurant rue du Four, n° 27, faubourg Saint-Germain., 13 décembre 1830; MC/ET/XV/1787
      inventaire après décès; Laisné, Anne Geneviève Angélique; Desprez, Augustin Artus; notaire
    - Inventaire après décès de Charles André François Joseph Descamps homme de lettres demeurant rue de la Contrescarpe Saint-Marcel, n° 17 hôtel Saint Omer, à la demande du domaine, 13 décembre 1830; MC/ET/XV/1787
      inventaire après décès; Descamps, Charles André François Joseph; écrivain
    - Inventaire après décès de Jean Baptiste Martial Barbe ancien tailleur de pierres demeurant rue Mouffetard, n° 161, à la demande du domaine, 13 décembre 1830; MC/ET/XV/1787
      inventaire après décès; Mouffetard (rue); Barbe, Jean-Baptiste Martial; tailleur de pierre
    - Inventaire après décès de Alfred Mesnil professeur de violon demeurant rue, d'Enfer, n° 23, à la demande du domaine, 14 décembre 1830; MC/ET/XV/1787
      inventaire après décès; Enfer (rue d'); Mesnil, Alfred; enseignant
  - Minutes. 1830, 15 décembre - 1830, 15 décembre 1830 - 1830; MC/ET/XV/1788
    - Inventaire après décès de Jean David Bourdillon rentier demeurant rue du Faubourg Poissonnière, n° 12, à la demande du domaine, 15 décembre 1830; MC/ET/XV/1788
      inventaire après décès; Bourdillon, Jean David
    - Inventaire après décès de Luce Caroline Raymond des Courcelles femme Marmontel demeurant rue de Paradis Poissonnière, n° 34, à la demande du domaine, 15 décembre 1830; MC/ET/XV/1788
      inventaire après décès; Raymond de Courcelles, Luce Caroline; Marmontel, M.
    - Inventaire après décès de Mr. Chalayer, concierge à l'abattoir Montmartre y demeurant rue de Rochechouart, à la demande du domaine, 16 décembre 1830; MC/ET/XV/1788
      inventaire après décès; Rochechouart (rue de); Chalayer, M.; concierge
    - Inventaire après décès de Louis François Maës demeurant rue des Martyrs, n°10, à la demande du domaine, 16 décembre 1830; MC/ET/XV/1788
      inventaire après décès; Martyrs (rue des); Maës, Louis François
    - Inventaire après décès de Anne Charlotte Jeanne Clémence de Gravezon, veuve du marquis de Maubec demeurant rue Coquenard, n°33, à la demande du domaine, 16 décembre 1830; MC/ET/XV/1788
      inventaire après décès; Coquenard (rue); Gravezon, Anne Charlotte Jeanne Clémence; Maubec, M. de
    - Inventaire après décès de Cyr Dufour tapissier demeurant rue de Bièvre, n° 37, à la requête du domaine, 17 décembre 1830; MC/ET/XV/1788
      inventaire après décès; Bièvre (rue de); Dufour, Cyr; tapissier
    - Inventaire après décès de Pierre Duprouilh tailleur demeurant rue Saint-Étienne-des-Grès n°14, à la requête du domaine, 17 décembre 1830; MC/ET/XV/1788
      inventaire après décès; Saint-Etienne-des-Grès (rue); Duprouilh, Pierre; tailleur d'habits
    - Inventaire après décès de Jean Pierre Michel rue de Cléry, 21 décembre 1830; MC/ET/XV/1788
      inventaire après décès; Cléry (rue de); Michel, Jean Pierre
    - Inventaire après décès de Jean Jacques Frerlet employé au ministère de la guerre, demeurant rue Hillerin Bertin, n° 13, à la requête du domaine, 29 décembre 1830; MC/ET/XV/1788
      inventaire après décès; Frerlet, Jean Jacques
    - Inventaire après décès de François Leroux menuisier demeurant rue Saint-Dominique, n° 65, à la requête du domaine, 29 décembre 1830; MC/ET/XV/1788
      inventaire après décès; Saint-Dominique (rue); Leroux, François; menuisier
    - Inventaire après décès de Pierrette Pions femme Baillet demeurant rue de Rohan, n°4, à la requête du domaine, 31 décembre 1830 - 1830; MC/ET/XV/1788
      inventaire après décès; Rohan (rue de); Pions, Pierrette; Baillet, M.
  - Minutes. 1831, janvier, janvier 1831; MC/ET/XV/1789
    - Inventaire après décès de Angélique Gerand ancienne domestique demeurant rue de la Tixeranderie, n° 82, à la requête du domaine, 12 janvier 1831; MC/ET/XV/1789
      inventaire après décès; Tixeranderie (rue de la); Gerand, Angélique; employé de maison
    - Inventaire après décès du Sr. Goëpp ancien domestique demeurant rue Saint-Pierre-aux-Boeufs n° 12 à la requête du domaine, 13 janvier 1831; MC/ET/XV/1789
      inventaire après décès; Saint-Pierre-aux-Boeufs (rue); Goëpp, M.; employé de maison
    - Inventaire après décès de Melle Lèbre ouvrière demeurant rue Chanoinesse, n°22, à la requête du domaine, 13 janvier 1831; MC/ET/XV/1789
      inventaire après décès; Chanoinesse (rue); Lèbre, Melle
    - Inventaire après décès de Marie Loiret veuve de Pierre Bonneau demeurant rue à Saint-Denis, rue Bon Pasteur la requête du domaine, 20 janvier 1831; MC/ET/XV/1789
      inventaire après décès; Saint-Denis (Seine-Saint-Denis); Loiret, Marie; Bonneau, Pierre
    - Inventaire après décès de Guillaume Chartret (Charbret) demeurant rue Française, n°5, 25 janvier 1831; MC/ET/XV/1789
      inventaire après décès; Française (rue); Chartret, Guillaume; Charbret, Guillaume
    - Inventaire après décès de Marie Louise Rigout veuve d'Antoine Miel (Niel) demeurant rue des Martyrs, n°22, 26 janvier 1831; MC/ET/XV/1789
      inventaire après décès; Martyrs (rue des); Rigout, Marie Louise; Miel, Antoine; Niel, Antoine
    - Inventaire après décès de Marie Sophie Cocu femme de Jacques Marinier ancien marchand à la toilette demeurant rue de Boucherat n°32, à la requête du domaine, 29 janvier 1831; MC/ET/XV/1789
      inventaire après décès; Cocu, Marie Sophie; Marinier, Jacques; commerçant
    - Inventaire après décès de Mme veuve Chauvreau demeurant rue de la Reynie, n° 25, à la requête du domaine, 31 janvier 1831; MC/ET/XV/1789
      inventaire après décès; La-Reynie (rue de); Chauvreau, Mme
  - Minutes. 1831, février, février 1831; MC/ET/XV/1790
    - Inventaire après décès de Maurice Claudel, employé à l'administration des domaines à la requête de Marguerite Victoire Pourulot demeurant rue de la Lune, n° 28, 9 février 1831; MC/ET/XV/1790
      inventaire après décès; Lune (rue de la); Claudel, Maurice; Pourulot, Marguerite Victoire
    - Inventaire après décès de Marie Joséphine Désirée Montagne à la requête de Marie Justin Bracony menuisier demeurant rue des Messageries, n°19, 11 février 1831; MC/ET/XV/1790
      inventaire après décès; Messageries (rue des); Montagne, Marie Joséphine Désirée; Bracony, Marie Justin; menuisier